臺灣彰化地方法院民事裁定
110年度聲字第50號
聲  請  人
即  上訴人  林水來  


代  理  人  林亮宇律師
            李秉謙律師
相  對  人  
即被上訴人 竣竑科技有限公司


法定代理人  謝江榮  

代  理  人  盧兆民律師
上列聲請人就其與相對人竣竑科技有限公司間因本院110年度簡
上字第52號請求給付票款事件，聲請交付法庭錄音光碟，本院裁
定如下：
    主  文
聲請駁回。
    理  由
一、聲請意旨略以：本院於民國(下同)110年5月10日準備程序中
    ，經傳喚證人謝江榮、趙宛青到庭具結作證，就收受支票過
    程多有陳述，且與待證事實至關重要，恐因筆錄僅記載要旨
    而有疏漏，爰依法院組織法第90條之1、法庭錄音錄影及其
    利用保存辦法第8條等規定，聲請交付本院110年5月10日庭
    訊錄音光碟，以完整還原證人證述內容等語。
二、按當事人及依法得聲請閱覽卷宗之人，因主張或維護其法律
    上利益，得於開庭翌日起至裁判確定後6個月內，繳納費用
    聲請法院許可交付法庭錄音或錄影內容，法院組織法第90條
    之1第1項本文定有明文。立法理由謂：「法庭錄音或錄影內
    容為訴訟資料之一部分，為提升司法品質，增進司法效能，
    並參考行政程序法第46條第1項但書規定，允宜賦予當事人
    及依法得聲請閱覽卷宗之人，因主張或維護其法律上利益，
    得於開庭後相當期間內，繳納費用聲請法院許可交付法庭錄
    音或錄影內容，以維其訴訟權益；又為使訴訟資源合理有效
    運用，避免訴訟資料長期處於不確定而影響裁判安定性，爰
    於第1項前段明定上開聲請權人得於開庭翌日起至裁判確定
    後6個月內為之。」、「法庭錄音或錄影內容載有在庭陳述
    人員之錄音或錄影資訊，涉及他人個資，為兼顧法庭公開與
    保護個人資訊之衡平性，避免法庭錄音或錄影內容遭人惡意
    使用（例如：提供娛樂之用，或上網供不特定人點閱收聽）
    ，仍應由法院審酌其聲請是否具有法律上利益而為許可與否
    之決定」，次按當事人及依法得聲請閱覽卷宗之人，因主張
    或維護其法律上利益，聲請交付法庭錄音或錄影內容時，應
    敘明理由，由法院為許可與否之裁定，法院組織法第90條之
    3授權訂定之法庭錄音錄影及其利用保存辦法第8條第1項亦
    有明文，則依上開規定，當事人及依法得聲請之人聲請交付
    法庭錄音或錄影內容光碟時，應敘明「因主張或維護其法律
    上利益」之理由，由法院就具體個案審酌有無法律上之利益
    後，為許可與否之裁定，並非當事人及依法得聲請之人聲請
    交付法庭錄音光碟，法院無需審酌即應照准。
三、經查，聲請人為本院110年度簡上字第52號給付票款事件之
    上訴人，業經本院查明無訛，堪認聲請人係屬有權聲請交付
    錄音光碟之人。惟法庭程序專以筆錄證之，聲請人聲請交付
    本案前開庭期之錄音光碟，僅空泛指稱為完整還原證人供詞
    內容，然並未敘明該次開庭期日筆錄記載就民事訴訟法第21
    3條所規定之各項言詞辯論筆錄應記載之事項有何缺漏之處
    ，且證人證述內容既經本院作成筆錄，聲請人依民事訴訟法
    第242條第1項規定聲請閱覽當日筆錄即為已足，縱聲請人閱
    覽後認筆錄記載與法庭實際進行情形不符，亦應具體指明法
    院筆錄不符或缺漏之處，聲請法院核對法庭錄音，據以更正
    或補充筆錄以為救濟，尚無聲請交付法庭錄音光碟之必要。
    綜上，聲請人聲請交付本件法庭錄音光碟，未能釋明有何主
    張或維護其法律上利益之必要，其聲請於法未合，不應准許
    。
四、依民事訴訟法第220條、法庭錄音錄影及其利用保存辦法第
    8條第1項規定，裁定如主文。
中　　華　　民　　國　　110 　年　　6 　　月　　29　　日
                  民事第四庭    法　官　洪志賢
以上正本係照原本作成。
如不服本裁定應於送達後10日內向本院提出抗告狀，並繳納抗告
費新臺幣1,000元。
中　　華　　民　　國　　110 　年　　6 　　月　　29　　日
                                書記官  林嘉賢